臺灣高等法院高雄分院刑事裁定          100年度抗字第188號
抗  告  人
即  受刑人  洪登茂
上列抗告人因聲請定其應執行刑案件，不服臺灣高雄地方法院中
華民國100 年7 月18日裁定（100 年度聲字第3054號），提起抗
告，本院裁定如下：
    主  文
抗告駁回。
    理  由
一、抗告意旨略以：抗告人即受刑人洪登茂因犯毒品危害防制條
    例等7 罪經法院分別判決在案，原審對該7 罪定執行刑5 年
    ，抗告人認所定應執行刑過於苛責，顯有過重而不當，為此
    提起抗告云云。
二、按「宣告多數有期徒刑者，於各刑中之最長期以上，各刑合
    併之刑期以下，定其刑期。但不得逾30年」，刑法第51條第
    5 款定有明文。另按法律上屬於自由裁量之事項，並非概無
    法律性之拘束。法院就自由裁量權之行使，除不得逾越法律
    所規定範圍之外部性界限外，尚應受比例原則、公平正義原
    則之規範，謹守法律秩序之理念，體察法律之規範目的，使
    其結果實質正當，合於裁量之內部性界限，俾與立法本旨相
    契合。刑法第51條第5 款規定數罪併罰，宣告多數有期徒刑
    者，應於各刑中之最長期以上，各刑合併之刑期以下，定其
    應執行之刑期，但不得逾30年，其就數罪併罰，固非採併科
    主義，而係採限制加重主義，就俱發各罪中，以最重之宣告
    刑為基礎，由法院參酌他罪之宣告刑，裁量加重定之，且不
    得逾法定之30年最高限制，此即外部性界限。然上揭定其應
    執行刑，既屬刑法賦予法院自由裁量之事項，其應受內部性
    界限之拘束，要屬當然（最高法院80年度台非字第473 號判
    例意旨、96年度台上字第7583號判決意旨參照）。亦即法院
    依刑法第51條規定，定應執行刑時，應合於上開說明所指之
    外部性及內部性界限，合先敘明。
三、經查，抗告人係分別於附表所示時間，因犯毒品危害防制條
    例等7 罪，而經法院分別判處如附表所示之有期徒刑確定，
    又因上開7 罪均合於定應執行刑之規定，此有臺灣高等法院
    被告前案紀錄表，及該等判決書等附卷可稽。則依上開規定
    及說明，上開7 罪定應執行刑之外部性界限應為有期徒刑1
    年以上，5 年9 月以下。又上開7 罪係經附表所示3 件判決
    而確定，而其於該3 件判決分別定執行刑所減得之利益為7
    月，是原審法院對上開7 罪所定執行刑所減得之利益只要不
    少於7 月，即難認其有違定執行刑之內部界限。本件原審裁
    定應執行刑為有期徒刑5 年，顯然合於上開外部性界限，且
    原審此一定應執行刑之刑度，亦已考量數罪併罰其定應執行
    刑應予限制加重情形，亦未逾越上開內部性界限，故本院認
    原審所定之應執行刑，依上開規定及說明，並無違誤且屬適
    當。故本件抗告，並無理由，應予駁回。
四、據上論結，應依刑事訴訟法第412 條，裁定如主文。
中    華    民    國   100    年    8     月    10    日
                  刑事第一庭    審判長法  官  周賢銳
                                      法  官  施柏宏
                                      法  官  洪碩垣
以上正本證明與原本無異。
如不服本裁定應於送達後5 日內向本院提出抗告狀。
中    華    民    國   100    年    8     月    10    日
                                      書記官  魏文常